臺灣臺北地方法院刑事判決　　　　　　　99年度訴字第1147號
公　訴　人　臺灣臺北地方法院檢察署檢察官
被　　　告　蔡其虔
選任辯護人　范翔智律師
上列被告因妨害性自主案件，經檢察官提起公訴（臺灣臺北地方
法院檢察署98年度偵續字第778 號），本院判決如下：
    主  文
蔡其虔犯乘機性交罪，處有期徒刑肆年。
    事  實
一、蔡其虔與A 女（檢察官偵查中代號為0000-0000 女子，真實
    姓名年籍詳卷，下以A 女稱之）為普通朋友，於民國97年10
    月24日晚上8 、9 時許，蔡其虔應A 女之邀赴臺北市○○○
    路○ 段22號「錢櫃KTV SOGO店」與A 女及A 女友人共同唱歌
    作樂，其間A 女因飲用相當數量之濃烈酒精飲料，致醉酒意
    識不清，蔡其虔見A 女昏沉不省人事，認有機可乘，乃基於
    乘機性交之犯意，於當晚11時許，先將A 女扶離錢櫃KTV 至
    計程車上前往自己位於臺北市大安區○○○路○ 段161 巷71
    號住處前，攙扶A 女下車後進入電梯而至位於該址8 樓之住
    處內，將A 女置於床上，旋利用A 女因酒醉造成類似精神障
    礙致意識不清而不能抗拒之狀態，在10月24日晚間11時許至
    翌日即10月25日凌晨2 時許之間，先對A 女親吻及撫摸胸部
    與下體之猥褻行為，再將自己陰莖插入A 女口中，復以不明
    物體插入A 女陰道內而為性交，而致A 女受有外陰部五點鐘
    方向之表皮裂傷及瘀青，及處女膜後方七點鐘方向撕裂傷之
    傷害，A 女亦因此處女膜撕裂傷致陰部持續出血，其間A 女
    於昏沉中雖稍能覺察蔡其虔之諸般行為，但仍因酒醉意識不
    清而無力反抗，旋又睡去不省人事。至10月25日凌晨2 時許
    ，A 女因感覺床單潮溼而醒來，驚覺自己下體持續流血復有
    疼痛感，然因濃烈酒意未完全退去，未能立時聯想此與蔡其
    虔有關，尚以為係自己月事來潮及經痛，勉強起身至蔡其虔
    住處浴室清洗後，再躺回床上休息睡去，嗣復因感覺下體血
    流不止而醒來，乃再次起身至浴室清理，此時即因身體不適
    且稍覺有異，而於清晨6 時36分自行電召計程車返家。於是
    日清晨7 時許返家後，A 女下體仍持續出血，意識亦稍有回
    復，越發懷疑蔡其虔是否趁己酒醉之危與己性交，惟因懼怕
    母親（檢察官偵查中代號為0000-0000A，真實姓名年籍詳卷
    ，下稱A 母）發現，故遲遲隱忍不發，終因血流不止昏倒而
    為A 母發現，旋於下午5 時許送往臺北市幸福婦產科診所急
    救，再經該診所醫師轉送財團法人基督復臨安息日會臺安醫
    院（下稱臺安醫院）進行手術縫合出血傷口，且經A 女報警
    處理，始查知上情。
二、本案經A 女訴由臺北市政府警察局大安分局報告臺灣臺北地
    方法院檢察署檢察官偵查起訴。
    理  由
一、訊據被告蔡其虔固坦承於上揭時間應A 女之邀赴臺北市○○
    ○路○ 段22號之「錢櫃KTV SOGO店」與A 女及A 女友人飲酒
    ，嗣將A 女帶返其位於臺北市大安區○○○路○ 段161 巷71
    號8 樓住處內休息，其間其曾親吻A 女及撫摸A 女胸部及下
    體，復將自己陰莖插入A 女口中，嗣A 女下體流血，自行起
    身清理後即搭車離去等事實，惟矢口否認有何乘機對A 女性
    交之犯行，辯稱：我抵達錢櫃包廂後尚曾和A 女划拳飲酒，
    嗣A 女稍顯疲態在旁休息，晚間約11時許散場時，我問A 女
    是否要到我家休息，A 女說好，我方與她一同離開錢櫃搭乘
    計程車至我住處，A 女於離開錢櫃及返抵我住處時，意識相
    當清醒，並無喝醉跡象，我們躺在床上休息時亦相互擁吻撫
    摸身體，A 女亦自願為我口交，我未曾以陰莖或任何異物插
    入A 女陰道，嗣A 女下體流血，我以為是A 女月經，A 女旋
    亦搭車離開，我並無乘A 女酒醉不能抗拒之機會對之性交猥
    褻，A 女下體傷勢亦非我所為與我無關等語。經查：
    (一)依偵查卷附A 女於臺北市幸福婦產科診所之病歷診療記錄
      、轉診單及診斷證明書所載，A 女於97年10月25日至該診
      所就醫，經醫師內診檢查發現因陰部撕裂傷導致持續及大
      量傷口出血，經給予生理食鹽水點滴注射及肌肉注射黃體
      素以穩定症狀及生命徵象後，旋將A 女轉至鄰近之臺安醫
      院急救。而據A 女之臺安醫院診斷證明書所示，A 女於10
      月25日至該院急診，經醫師診斷受有「處女膜撕裂傷並大
      量出血」而予治療及縫合，於翌日即10月26日出院。再依
      偵查卷附臺安醫院98年10月21日（98）醫發字第631 號函
      所附A 女急診病歷記錄，A 女於10月25日晚間至臺安醫院
      急診時，主治醫師為盧念先，至該病歷中以英語記載之傷
      勢，經證人盧念先醫師於本院中證稱：「（問：你目前身
      份為何？）臺安醫院的婦產科主治醫師。（問：你擔任婦
      產科醫師幾年？）住院醫師四年，考上專科後當研究醫師
      大約二年，所以加起來大約六、七年。」、「（問：這份
      病歷是否你製作？）是。（問：上面記載為何？）病人【
      即A 女】主述為陰道出血，昨天晚上【即10月24日晚間或
      25日凌晨】被性侵，病人是23歲，他是由她媽媽及她姐妹
      陪同來急診，她主述是他昨天晚上在朋友家被性侵，一直
      在出血，她主述她有兩次暈過去，是在早上6 點及6 點半
      ，她後來在今天晚上到忠孝東路上的幸福診所，之後就到
      我們醫院來了，我們臨床檢查的時候，病人意識清醒，她
      身上沒有明顯外傷，她外陰部處女膜後方七點鐘方向有活
      動性出血，五點鐘方向有看到瘀青及表皮裂傷。當時我跟
      她說要做陰道篩檢，她說她拒絕，因為她有主述她被性侵
      ，所以我們會問她是否要作陰道篩檢，她說她不要。（問
      ：從這份急診病歷記錄中，是否可以看出病患陰道傷口多
      大？）有看到記載1 公分乘以0.5 公分。... 這是五點鐘
      方向的傷口。（問：這兩處傷口都是你所稱外陰部處女膜
      後方嗎？）是，七點鐘方向後方有點流血，五點鐘方向有
      點裂傷，但是沒有活動性出血。（問：五點鐘方向有瘀青
      及表皮裂傷，這是屬於新傷還是舊傷？）新傷。（問：你
      進行縫合的傷口是七點鐘方向的傷口嗎？）是。（問：五
      點鐘方向的傷口有進行縫合嗎？）沒有。（問：你所謂外
      陰部是什麼地方？）是女性生殖器官外面整個部分，有尿
      道及陰道口，陰道口有處女膜。（問：這兩個傷口的位置
      ，是否已經進入到陰道口裡面？）就是在陰道口。（問：
      所以是在陰唇裡面嗎？）是。（問：你剛剛提到活動性出
      血，是說傷口還在流血的意思嗎？）是。」等語（本院卷
      二第146 頁反面至第147 頁）；又稱：「她陰道有出血，
      處女膜有點挫傷，有活動性出血，就是有看到在流血，我
      就把她縫起來。（問：出血量程度為何？）紗布沒有濕，
      有壓住送來，紗布拿起來就有血管在流血，我看到出血就
      縫起來。... 傷口沒有很大，但是有小動脈在流血，...
      我有縫起來。」等語（本院卷二第143 頁反面至第144 頁
      ）。綜上可見，A 女於97年10月25日至幸福婦產科診所及
      臺安醫院就診時，所受之傷勢除外陰部五點鐘方向之表皮
      裂傷及瘀青外，另位於陰道內部之處女膜後方七點鐘方向
      處有一撕裂性傷口，其內則有小動脈持續性出血。
    (二)而A 女此陰部傷勢之肇因，依偵查卷附A 女「性侵害案件
      驗證不同意書（97年10月25日）」、「性侵害犯罪事件通
      報表」、「性侵害案件驗證同意書（97年10月28日）」、
      「受理疑似性侵害事件驗傷診斷書」所示，A 女於97年10
      月25日至臺安醫院急診當時，係不同意接受諸如照相及採
      集身體殘留精液或生物性跡證等採證措施，直至三日後之
      97年10月28日晚間方再至臺安醫院表示欲進行採證。此時
      經警採集A 女生理檢體，並送內政部警政署刑事警察局鑑
      定，鑑定結果為：「被害人【即A 女】陰道棉棒，以酸性
      磷酸酵素法檢測結果，呈弱陽性反應，以顯微鏡檢未發現
      精子細胞，經抽取DNA 檢測，人類男性Y 染色體DNA 定量
      結果，未檢出DNA 量，未進行DNA- STR型別檢測。被害人
      陰道抹片，以顯微鏡檢未發現精子細胞。... 鑑驗結論：
      本案證物未檢出足資比對結果，無法與涉嫌人蔡其虔比對
      。」等語，此有該局97年12月26日刑醫字第0970169995號
      鑑驗書在卷可查，即A 女於10月25日至臺安醫院急診當下
      ，並未同意警方採證，而於急診三日後方採集之生理跡證
      ，已無法檢出人類精子細胞，亦無法發現任何人類男性DN
      A ，是現已無從依此鑑定方法，查知A 女陰部傷勢是否係
      被告或他人侵入所致。惟據盧念先醫師於本院中證稱：「
      【A 女之處女膜撕裂傷之成因】我只能說是外力，無法說
      外力是什麼。（問：如果是一般性交情形，有無可能造成
      這種活動性出血？）也是有可能。（問：如果是個人自己
      的自慰行為，有無可能？）這是人體的東西，不管是什麼
      外力，都有可能流血。（問：是否需要很激烈的碰撞？）
      我無法判斷，我只是看到一個傷口在那邊，如果是很用力
      的話，也是有可能有裂傷。」（本院卷二第144 頁）、「
      （問：類似本案被害人陰道出血狀況，在你臨床診療經驗
      中，是否常見？）不算是常見，但是有時候也會有。...
      大部分是處女第一次行房的時候會有這樣的情形，有些人
      會，有些人不會。..（問：你剛剛提到像本案病人的傷勢
      ，也有可能是正常性交行為造成的嗎？）也是有可能，就
      是如果女生第一次的話，也是可能會。（問：如果病患曾
      經有過性經驗，她在正常的性交情形下，也會發生像本案
      的傷勢嗎？）比較少。」等語（本院卷二第146 頁至第
      147 頁反面）。是依盧念先所言，依渠擔任數年婦產科醫
      師所累積之診療經驗及專業知識，A 女所受之陰道內部處
      女膜後方七點鐘方向處之小動脈持續性出血之撕裂性傷口
      ，固無法明確斷定成因，然可確定此傷勢係因「外力」侵
      入A 女陰道內部所致，且習見於處女首次行房時。
    (三)而據A 女於本院中證稱：「（問：你跟被告蔡其虔是如何
      認識？）透過朋友關係認識。（問：至本案案發當天【即
      97年10月24日晚間】為止，你與被告認識多久？）大概才
      二個多月。（問：至案發為止，你認為你與被告是何關係
      ？）一般普通朋友。（問：97年10月24日晚間你有無要求
      蔡其虔至錢櫃SOGO店唱歌？）我是亂打電話才邀請他來的
      。... 因為我當時喝酒喝了不少，... 我可能無意識亂打
      電話，... 後來打給被告，他有接電話。... 【打電話當
      時】我只知道我喝了滿多混酒。... 我沒有印象，我只記
      得很多【酒】。... （問：被告蔡其虔大概幾時到達錢櫃
      ？）大概9 時或是10時，我無法確定那個時間，我看到他
      來的時候我沒有意識，我沒有印象。... 我有印象我看到
      他在門口的時候，我就沒有意識了，我就完全忘記了。（
      問：被告到達錢櫃的時候，你有跟被告聊天？）我完全沒
      有印象。（問：從你打電話給被告到被告到達這中間，你
      有喝酒嗎？）有。... 我們喝的是洋酒。... 威士忌、伏
      特加、啤酒。（問：之後你是如何離開錢櫃？）我有印象
      的時候，我已經是在計程車上，而且是跟被告一起。... 
      我只記得在計程車上他有摸我的大腿，但是我沒有力氣反
      抗，但是我有感覺。... （問：你們有什麼對話嗎？）我
      不記得，應該沒有。... （問：接下來有無去被告家中？
      ）有。（問：你什麼時候知道要去被告家中？）已經在他
      家的時候，因為我知道是陌生的環境，而且是他家。（問
      ：你們在計程車上的時候，你知道被告跟你是要一起去被
      告家中嗎，還是要去什麼地方，你們有沒有討論過？）應
      該是沒有。（問：在車上你有無印象被告有問你，你家在
      哪裡？）沒有，因為時間很久了，應該是沒有問。（問：
      你們如何從計程車上到被告家中？）我沒有印象。（問：
      你如何知道陌生的環境是在被告家裡？）因為到一個住宅
      的地方，就覺得應該是被告家。（問：據被告稱，被告家
      是在樓上，你有無印象你如何從計程車到被告家中？）我
      只記得他有攙扶我，然後搭電梯，然後有走一小段樓梯。
      （問：他如何攙扶你，你有印象嗎？）沒有。... 我記得
      當時他先扶我到床上，我就睡了，睡了之後好像沒有多久
      ，我沒有記得時間多久，他就摸我，我當時太醉了。（問
      ：你可以確定到被告家的時間嗎？）無法確定。（問：在
      被告家中，被告如何摸你？）只有感覺他上下摸。」；又
      稱：「我感覺他脫我的衣服，我記得有摸我的胸部，有把
      我的胸罩打開。... 有摸我的下體。... 有摸我的陰道，
      我覺得不舒服。... 身體的不舒服。... 還不到疼痛。（
      問：被告有用手插入嗎？）我一直覺得不舒服，但是有無
      插入我不知道。... 我只知道他親我，有一些半強迫式的
      發生關係。... 就是他在親我的時候，我覺得因為我沒有
      反抗的能力，他的力氣比我大，他就一直上下其手。...
      我就是完全沒有能力去抵抗，我可以感覺得到，但是我沒
      有力氣去抵抗。... 我有跟他說NO，也就是不要的意思。
      （問：當你跟被告說NO之後，被告有無做什麼事情？）我
      不知道什麼時候，他要我去吃一個軟軟的東西，然後就塞
      進我的嘴巴。... 不知道【是什麼東西】。... 我不知道
      那個時間【塞進嘴內時間】有多久。【接下來】他好像有
      將他的生殖器插入我的下體。（問：他想要將他的生殖器
      插入你的下體的時候，你下半身的衣服是脫掉的嗎？）沒
      有印象。（問：你說被告要將他的生殖器插入你的下體的
      時候，當時的情形為何？）沒有印象。（問：他把生殖器
      要放入你的下體，你有痛的感覺嗎？）有。... 就是陰道
      被撐開的感覺。... 我有用言語反抗，但是我沒有力氣抵
      抗。... （問：陰莖插入你的陰道之後，還有發生何事？
      ）中間已經讓我很不舒服，後面的事情我忘記了。... 他
      在摸我的時候，我就不舒服了，痛是他的生殖器插入我的
      下體的時候，就很痛了。... 就是陰道被撥開的感覺，因
      為是第一次發生性關係，我不知道如何形容。（問：你自
      己有確實看到他的陰莖插入你的陰道嗎？）我完全看不到
      。... （問：那東西是硬的嗎？）我感覺不清楚。（問：
      陰莖插入你的陰道之後發生什麼事？）我沒有印象。」等
      語；並稱：「我後面有睡著，我睡到一半，就覺得我身體
      全部都是濕的，我就去廁所，後來我發現我全身上下都是
      血，我以為是我生理期來了。（問：這是什麼時候？）我
      無法確定，只知道是半夜。... 我衣服都是血。... 當時
      就穿短袖上衣跟裙子。... 我身上都是血，我清洗我的衣
      服，因為我的身上有血，我就覺得不舒服，我就把衣服清
      洗一下，我記得後來穿回原本的衣服。... 我記得我回去
      【被告房間】的時候，我頭太暈了，我沒有注意看外面的
      情形，我太暈了，我不舒服，我回去後，我好像有跟他借
      衛生棉，我忘記了。... 我記得好像第二次醒來的時候，
      全身都是血，我才覺得狀況不對，我當時感覺床上都是濕
      的。」；並對第二次醒來時之情形，證稱：「（問：你第
      二次醒來是幾時，你有印象嗎？）沒有。（問：你當時躺
      在床上休息的時候，被告當時做什麼？）我不記得。...
      我不記得他作什麼事。【第二次醒來時】就是覺得全身都
      是血。... 我又去廁所清洗一次，我覺得下體不舒服，覺
      得有些痛，我一開始以為是我的生理期，因為我生理期肚
      子會痛，後來我覺得血太多，下面很痛，我就覺得不對勁
      了，後來我清洗完沒有多久，我就說我要離開。」；又稱
      ：「我記得我走到廁所的時候，有把血滴到地上，我有清
      理。（問：這是第一次醒來還是第二次醒來的時候？）我
      沒有注意是哪一次。... 【第二次醒來】我記得我邊走邊
      流血。（問：你有幫被告清理你的血跡嗎？）好像有稍微
      擦過一下。（問：當時被告有看到你一直流血的情形嗎？
      ）我不知道被告在作什麼。（問：你一直流血的時候，你
      與被告有無什麼對話？）應該是沒有。（問：你接下來如
      何處理？）我只想到趕快回家，就想要趕快離開。... 我
      只知道我叫『臺灣大車隊』離開的。（問：當時你要離開
      的時候，你與被告有什麼對話？）不記得。... 是我自己
      叫車的。（問：你是何時覺得你的意識有比較清醒？）就
      是叫車的那個時候，我是驚醒的，我只是想要趕快回家。
      」、「【叫車時間】6 時，天要亮的時候。（問：你叫計
      程車要回家的時候，被告有無叫你要留晚一點呢？）好像
      是有。... 他好像要我再繼續留晚一點。... 我跟他說，
      我不舒服，我要回家。... 我不知道他當時的反應為何。
      （問：之後你叫計程車，你就直接回家嗎？）是。（問：
      回到家大概幾時？）7 時多。（問：你回家的情形為何？
      ）我還是很不舒服，我還是流血，流血止不住，我回家之
      後先去廁所。... 我記得我還是很暈，我只想要趕快清洗
      身體。... 【之後】在客廳的時候，我就完全不知道後面
      的事。... 我記得到中午後我有起來，我不敢跟我母親說
      這樣的事情，這是我第一次發生性關係，我不知道如何處
      理這樣的事情，我不敢跟我家人說。... 【中午】之後一
      直去廁所，一直在流血。... 肚子一直呈現酸軟，一直大
      量流血，我無法離開馬桶，就是大量流血不止。（問：你
      母親是何時知道你身體這樣的狀況？）下午的時候。...
      他看我一直在廁所裡面，他覺得不對勁，他問我發生什麼
      事，我就跟他說，他就趕快送我去婦產科。... （問：你
      大概是幾時去醫院？）【97年10月25日下午】5 時多。..
      . （從你在10月25日早上離開被告住所，到你下午5 時去
      醫院的這段時間，你有無去其他地方？）沒有，因為我在
      流血，我沒有辦法去任何地方。」等語。而查，A 女於警
      詢中曾證稱：「到半夜2 點多，我感覺床上濕濕的所以醒
      來因為房間很暗我還以為是水倒了，後來是覺得更濕我透
      過微光才看到床上都是血，我才起身到廁所去發現全身都
      是血，邊走還邊滴。【此為第一次醒來】... 到6 點多因
      為我又覺得身體更濕了所以醒來，... 所以我在6 點36分
      打臺灣大車隊叫車回家。」、「【第二次醒來叫車返家後
      】我到家之後約7 點，沒多久就昏倒，起來之後到床邊就
      整個人翻白眼又昏倒，我媽把我叫醒，才發現我有點不能
      控制排泄物，有點弄髒衣褲，所以後來清洗後就在家休息
      。」等語（97年度偵字第24434 號卷第14頁），經本院提
      示上開筆錄並告以要旨，A 女亦證稱確屬實情，並稱：「
      （問：你當時如何知道【第一次醒來】是2 時多？）我有
      看手機或是看到時間。... （問：因為你說你到家時是7
      時多，你當時一直流血，你當時為何沒有去就醫？）我不
      敢跟我母親說。（問：你媽媽何時知道？）下午，幾時我
      沒有印象。」等語（以上見本院卷二第94頁反面至第105
      頁反面）。再經本院訊問，A 女證稱：「（問：被告把你
      帶回他家的時候，你說你就到他的床上躺下，是不是？）
      是。（問：被告也有跟著躺下嗎？）我沒有去注意。（問
      ：你說他有要求你含一個東西，你不知道是什麼東西，你
      後來有含嗎？）他硬塞入我的嘴巴。（問：你當時躺著的
      情形如何？）我忘記了。（問：他用何姿勢把東西塞進你
      嘴巴？）我不記得。... （問：你剛剛說，在本案發生之
      前，你沒有任何性關係過，是否如此？）是。（問：總之
      有個不明的東西進入你的陰道，是否如此？）是。（問：
      進入你陰道的東西，是否屬於陰莖以外其他異物？）我無
      法判斷。（問：你說你有感覺有東西撐開你的陰道，這是
      什麼意思？）就是陰道很痛，有被撥開的感覺。（問：撥
      開是指他用手撥開，還是有東西讓你覺得陰道被撥開的感
      覺？）這我無法確定。（問：你剛剛說你當天在他家有醒
      來過二次，在這二次醒來之間，你有無感覺到陰道被撥開
      的感覺？）就是陰道不舒服。（問：就是有被撥開的感覺
      ，或是有異物侵入的感覺嗎？）沒有，這中間我沒有印象
      。（問：你跟被告是否為男女朋友關係？）不是。（問：
      你在警詢中提到，你在6 時36分叫臺灣大車隊回家，你為
      何可以確定是6 時36分？）我記得在警察局作筆錄時，我
      有看手機上我叫車的時間。（問：案發當時，那時間點是
      你的生理期嗎？）我的生理期不準時，所以我覺得是我的
      生理期。... （問：你說當時你有感覺有東西插入你的陰
      道，你覺得那東西有溫度嗎？）感覺不出來。... 我當時
      覺得不舒服，我無法判斷那是什麼東西。（問：你當天找
      被告到KTV ，被告到的時候，你有無對你朋友或同事介紹
      被告跟你是什麼關係？）我只記得他在【包廂】門口的時
      候，我就沒有印象了。（問：你的朋友或同事有人認識被
      告嗎？）都不認識。... 我不知道他進來時候的狀況。（
      問：在被告進來你們包廂以後，直到何時你開始有印象？
      ）在計程車上。（問：從離開包廂到上計程車這段時間，
      你有印象嗎？）沒有。（問：你如何上計程車，有印象嗎
      ？）沒有。（問：你事後有跟你的同事或朋友聊到當天晚
      上的情況嗎？）有，我同事說我當天喝得很醉，他們說我
      朋友【即被告】後來有到，他們說我朋友跟他們聊天，聊
      什麼我不知道，我同事說我躺在沙發上，... 他們說是被
      告帶我走的。（問：為何你朋友沒有阻止被告帶你走？）
      他們覺得被告是我朋友。」等語（以上均見本院卷二第94
      頁反面至第110 頁）。
    (四)是依A 女所言，伊於97年10月24日晚間與友人在錢櫃KTV
      飲酒作樂時曾邀請被告前來，但於被告抵達時伊已因飲用
      相當數量之濃烈酒精飲料而致酒醉不省人事，故僅記得被
      告抵達包廂門口，對之後情形則毫無記憶印象，再有印象
      時人已在計程車上，被告則在自己身邊，伊能感覺被告撫
      摸自己大腿，旋感覺伊由被告攙扶搭電梯及登一段樓梯後
      至被告住處，隨即躺臥床上，經一段時間後又感覺被告撫
      摸伊胸部及下體，復對伊親吻，伊曾向被告表示「NO」不
      要之意，復感覺被告將一軟性物體置入伊口中，之後又以
      某物體插入陰道內，伊即有陰道被撐開之疼痛感覺，然伊
      無法斷定該插入自己口中及陰道之物體是否確係被告陰莖
      或任何特定物體，其間伊均因酒醉致意識模糊無力抵抗，
      旋又睡去，嗣於凌晨2 時許感覺被單濕漉而醒來，驚覺全
      身血跡斑斑，下體亦在流血及有疼痛感，伊以為係月事來
      潮及經痛，乃向被告急借衛生棉至廁所清理，再返回床上
      沉沉睡去，於凌晨6 時許再覺下體持續流血而醒來，且有
      疼痛不舒服感，意識方稍清醒，是覺有異而亟欲離開，方
      於凌晨6 時36分許自行電召計程車搭乘返家，而於清晨7
      時許返抵家門，下體仍持續出血不止，然因懼怕遭A 母得
      知其間過程，故未對A 母坦露於被告家中過夜之實情，其
      間幾經昏厥，亦無法再出門，直至下午方由A 母將A 女送
      醫急診。
    (五)而被告於本院中供稱：「【回到住處後】躺在床上之後，
      我就抱著他【A 女】，他就轉過來，然後我們就開始互相
      親吻、撫摸，... 邊親邊摸。（問：摸他哪裡？）都有，
      從胸部到下體都有摸。... （問：你手指有無伸進A 女陰
      道？）我確定沒有。（問：你的性器官有無進入A 女的性
      器官？）完全沒有。（問：你有無用手或性器官以外的東
      西進入A 女的陰道？）完全沒有。（問：你有無幫A 女口
      交？）沒有。（問：A 女有無幫你口交？）有。（問：是
      在愛撫、親吻之後還是之前？）之後。... （問：你的性
      器官有進入A 女的口中嗎？）有。... （問：你有射精嗎
      ？）沒有。（問：口交完之後如何？）躺著休息，繼續抱
      著他。（問：你說口交完之後，你們兩人繼續躺著休息，
      你還有再作其他的親吻、愛撫動作嗎？）就抱著他睡，其
      他就都沒有。... 後來他起來說他月經來了，我們兩人就
      起來。... （問：在愛撫及親吻過程中，他下體有流血嗎
      ？）我沒有直接去看，所以我不知道。（問：口交的時候
      ，他下體有流血嗎？）我沒有看，我不曉得。（問：你在
      愛撫、親吻及口交過程中，他有說他下體在流血嗎？）沒
      有。... （問：他說他月經來了，之後他作什麼事情？）
      他起來就到廁所去，我就拿衛生棉給他，之後我就躺在床
      上休息。... （問：他第一次跟你說他月經來了，去廁所
      之後，你有發現床上有血嗎？）有，我有看到。（問：後
      來A 女有在躺在床上過嗎？）有。... 休息。... 我們就
      是躺在床上休息。... 但是他有起來的動作。... 應該就
      一、二次或是二、三次，我不確定。... （問：A 女下體
      的血，除了沾到你的床之外，有沾到地板嗎？）地板有一
      點，我沒有仔細看，因為他說有沾到，他自己拿衛生紙在
      旁邊擦。」等語（本院卷二第152 頁至第157 頁），依此
      ，被告固亦坦認曾在住處床上先後對A 女親吻、撫摸胸部
      及下體、以陰莖插入A 女口中等猥褻性交行為，惟否認曾
      以陰莖或以任何異物插入A 女陰道內，A 女所受之下體傷
      害及大量持續出血均與自己無關。惟依被告上開所言，A
      女係在其對之為親吻、撫摸胸部及下體、以陰莖插入口中
      後之二人休息過程中，突然起身表示自己「月經來了」即
      有下體出血之跡象；且查被告於檢察官偵查中亦供稱：「
      （問：A 女當天在你家有出現出血狀況？）有，出血量還
      蠻多。」（97年度偵字第24434 號卷第51頁）、「（問：
      告訴人出血有無沾到你的床單？）應該有沾到，但當時我
      都躺在床上，有看到告訴人蹲下來擦地板的動作，但地板
      上的血量多少我不清楚，他只是拿衛生紙擦拭。」（97年
      度偵字第24434 號卷第71頁）、「... 過一段時間，她突
      然說她那個來【指月經】，她就跑去廁所清理，她在浴室
      跟床之間走來走去清理，她還說弄髒地板，她有幫我清乾
      淨。」等語（98年度偵續字第778 號卷第61頁）；且依下
      述被告與A 女間於10月25日上午11時許之MSN 通聯記錄所
      示，經A 女向被告表示「但我只想說抱歉」、「把你家稿
      的（搞得）像命案現場」等語後，被告亦回稱：「哈真的
      很像」等語，即被告對A 女所稱因下體不斷流血髒污被告
      住處此一事實，亦表同意；參諸A 女於本院證稱伊係於10
      月25日凌晨2 時許在被告家中，因感覺下體及床單濕溽而
      醒來，此時方驚覺下體大量出血。綜此可見，A 女之下體
      持續且大量地出血，係發生於被告將A 女帶回住處，且經
      被告對之親吻、撫摸身體及以陰莖插入口中之後，而A 女
      係於清晨6 時36分許搭乘計程車離開被告住處。再據A 女
      之母於本院中就A 女於清晨7 時許返家後之情形，證稱：
      「當初【97年10月25日清晨7 時許】我聽到門碰一聲，我
      看到我女兒走進來，有酒味很重，我就問他說，你為何這
      麼晚才回來，他都沒有講話，我看他走路顛顛倒倒的，我
      問他為何喝酒喝成這個樣子，結果A 女就不說話，我就扶
      著他到房間去。... 他就癡癡呆呆的，都沒有講話，我扶
      他到房間，他躺著，沒多久，他自己走出來，好像是去喝
      茶，然後就去廁所，... 之後他就突然倒下去，... 之後
      他醒過來，..之後他就躺著，躺著沒有多久後就去廁所，
      來來回回很多次，... 我就叫他去睡覺，我就出去買東西
      。（問：你是什麼時候發現A 女下體一直在流血？）因為
      他來回去廁所，他去廁所太久，大概二十幾分鐘到半個小
      時，... 我就打開門，我問他廁所上這麼多次，還把廁所
      反鎖，你在做什麼事，他都不說話，我就很生氣衝進去，
      我看到他坐在馬桶上，我就把A 女拉起來，我看到馬桶上
      都是血，... 我就問他說，為何流這麼多血，他都不說..
      . 後來A 女叫我去買衛生棉，我那時才問他怎麼回事，A
      女才對我說，媽媽對不起，我被性侵了。（問：A 女跟你
      說他被性侵了，這時候是25日上午還是下午？）下午，應
      該是3 時。... 他早上房間廁所來回跑，中間我就外出買
      東西，中間我不知道他在作什麼事。... （問：你何時把
      A 女送去就醫的？）大概5 時到幸福診所。（問：從A 女
      上午7 時到就醫這中間，你自己看到A 女暈倒有幾次？）
      2 次。... 我有問A 女到底是誰把你傷成這樣，他說是朋
      友。」等語（本院卷二第110 頁至第112 頁），可見A 女
      於10月25日清晨7 時許返抵家門時，下體仍延續在被告住
      處發生之持續性出血，甚有短暫昏厥情形，直至下午5 時
      許方送幸福婦產科診所及轉送台安醫院急診。再依上揭證
      人盧念先之證詞，A 女至臺安醫院急診時，經渠診斷受有
      外陰部五點鐘方向表皮裂傷及瘀青、處女膜後方七點鐘方
      向撕裂性傷口等傷勢，且A 女之下體持續性出血正係由來
      於伊處女膜後方七點鐘方向之撕裂性傷口；且A 女證稱在
      被告住處酒醉昏睡過程中曾有陰道遭不明物體撐開之疼痛
      感，嗣後醒來即發現下體不斷流血等情，交互勾稽，足見
      A 女下體之持續性出血正係A 女在被告家中，遭被告親吻
      、撫摸身體及以陰莖插入口中後，再遭不明物體插入陰道
      將之撐開，於插入過程中傷及處女膜後方小動脈，有以致
      之，並非月事或其他原因。再者，被告自承確有對A 女撫
      摸胸部、陰部及以陰莖插入A 女口中之口交行為，此亦核
      與A 女證稱遭被告置於住處床上後，曾感覺遭被告親吻及
      撫摸胸部與陰部，及將一軟性物體插入口中等情相符，且
      依被告及A 女所言，當時被告家中除被告及A 女外亦無他
      人在場，A 女復證稱當伊感覺遭被告親吻、撫摸胸部與陰
      部、以一軟性物體插入口中之後，復感覺被告以一類似陰
      莖之不明物體插入伊陰道內而有撐開之疼痛感等語，交互
      比對，可見A 女此處女膜後方陰道內之小動脈血管破裂之
      傷勢，雖無法斷定確係被告以自己陰莖插入A 女陰道所致
      ，但必係被告於將自己陰莖插入A 女口中而為口交行為後
      ，再為求滿足自己性慾而以不明物體施力侵入A 女陰道而
      來。亦即，被告於案發當晚非但曾對A 女親吻、撫摸胸部
      、陰部及將自己陰莖插入A 女口中而為猥褻、性交行為，
      尚曾以不明物體插入A 女陰道而對之性交，至堪認定。被
      告辯稱當晚僅對A 女親吻愛撫及以陰莖插入A 女口中，未
      曾以其他異物插入A 女陰道，顯係謊言，不足採信。
    (六)被告於檢察官偵查中供稱：「到早上【即97年10月25日A
      女返家後之上午】她【A 女】傳簡訊給我，第一封說昨天
      發生發生的事不要跟別人講，第二封說弄髒你的床單不好
      意思，我後來就上線【指下述之MSN 網際網路即時通訊軟
      體】，我們開始聊天。」（98年度偵續字第778 號卷第61
      頁）。A 女並不否認曾於返家後之當日上午先後傳送手機
      簡訊及以MSN 網際網路即時通訊軟體與被告通聯，然稱該
      簡訊原保留於手機內，但因手機已遺失故無留存該簡訊記
      錄（本院卷二第108 頁反面），而依A 女於警詢中陳稱：
      「25日約到10點半我醒來，我有傳簡訊給蔡男【即被告】
      ，內容是『你醒了嗎？那個床單，我下午去你家幫你拿去
      送洗好了，OK？還是你自己送洗，我再給你清洗費... 』
      ；他有回傳『沒關係啦，我來處理就好』。因為我不想讓
      家人跟身邊的人都知道這件事，所以我接著有再傳訊給他
      ：『我跟你發生的事情希望不要說出去... 感恩啦！』他
      也有再回傳：『哈，啥都沒發生啊，就你喝醉了，血崩的
      事我也不會提的啦』。」（97年度偵字第24434 號卷第15
      頁），經本院向A 女提示上開筆錄並告以要旨，A 女坦認
      確有傳送上開簡訊內容給被告（本院卷二第104 頁反面）
      。此外復依偵查卷附之A 女與被告之MSN 對話記錄顯示，
      雙方自97年10月25日上午11時54分34秒起有以下對話：
      「A 女：抱歉喔
            你昨天幾點來錢櫃啊
            你來時婐（我）就已經醉了
            後來是大家一起走嗎？還是你先帶我走啊
            幫我還原一下現場狀況~~哈
      （中略）
      被告：昨天大家就陸續閃人啊
            我們是最後一批閃的
            我一直和妳同事喝酒
      A 女：是喔
      被告：嗯 你倒很久啊
      A 女：大家都很醉嗎？
      被告：很多人都倒
            所以我想可能也沒幾個人去luxy
            只有二個一直喊著要去 其它人倒的倒 閃的閃
      A 女：我最後有印象時 我記得我直接兔（吐）在地上
      被告：嗯 你也倒很快
      A 女：你幾點來的啊
            我只記得你進門 後來我就倒了
      被告：九點半吧
      （中略）
            妳還有和我們玩一下拳 一直輸之後就倒
      （中略）
      A 女：但我只想說抱歉  把你家稿的（搞得）像命案現
            場
      被告：哈 真的很像
      （中略）
      A 女：我想問你一件事噎（耶）
      被告：嗯？
      A 女：我們最後到底有沒有發生關係啊
      被告：應該沒有耶
            我也很累  所以我覺得沒有
      A 女：事（是）嗎？我記得很不舒服
            可能是很醉吧
      （中略）
      被告：妳喝太醉了
      （下略）」
      依前揭A 女與被告間之行動電話簡訊，A 女於10月25日上
      午10時許向被告主動提及要將伊弄髒之被告床單送洗，復
      囑被告勿將二人前夜發生之事告知他人，然並未明指二人
      究竟發生何事，被告則回覆稱：「啥都沒發生啊，就你喝
      醉了」等語。被告明知自己對A 女之諸般猥褻性交行為，
      竟又雲淡風輕地回稱「啥都沒發生」，甚反稱「就你喝醉
      了」，顯然被告早已知悉A 女前夜實處於酒醉不省人事之
      狀態。且自雙方嗣後之MSN 通話紀錄，A 女表示自己僅對
      前夜被告抵達錢櫃KTV 前，自己實已酒醉且曾嘔吐之事，
      稍有記憶，至於前晚被告究竟何時抵達、被告到場後又發
      生何事、同包廂之其他友人與被告間又有何互動、自己係
      於何時離開錢櫃KTV 、又係如何離開、甚至有無與被告發
      生性關係等節，一再向被告表示毫無記憶印象，希望被告
      為伊說明解惑。值此情狀，倘被告認為A 女前晚根本未曾
      喝醉且意識清醒，則對A 女上揭諸般提問，必覺疑惑費解
      ，亦會向A 女質疑是否真有喝醉、是否確實意識不清、是
      否確對前晚發生諸般情事毫無記憶，然被告未有斯舉，反
      直接了當地對A 女上揭提問有問必答，對A 女自稱早已喝
      醉不省人事之說法亦未見任何反駁，甚對A 女回稱「你倒
      很久啊」、「你也倒很快」、「（玩拳）一直輸之後就倒
      」、「妳喝太醉了」等語，即亦承認A 女確係早已醉倒不
      省人事，故對後續情形一概不知。顯然被告早知斯情，否
      則為何如此回應。更遑論被告於檢察官偵查中亦供稱：「
      當時【A 女】有喝幾杯酒，之後他就在旁邊休息。... （
      問：買單完各自解散後的情況如何？）我是扶著被害人00
      00-0000 走，他看起來很累很想睡覺。... 我就扶她上樓
      【指上被告位於8 樓之住處】。（問：到你家上電梯爬樓
      梯都是你扶著他？）是，他是自己走路的。」（97年度偵
      字第24434 號卷第53頁）；「（問：當天你帶告訴人回到
      住處，是直接扶告訴人到床上休息？）是。」（同上卷第
      70頁）；復供稱：「後來唱完歌，我們五、六個人一起走
      ，包括告訴人，當時她喝暈了，所以我扶著她走，... 其
      他人就走了，我就在門口攔計程車到我家，我家住8 樓，
      我扶著她坐電梯到7 樓，再爬一層到我住的頂樓加蓋。」
      等語（98年度偵續字第778 號卷第61頁）。於本院中則供
      稱：「（問：為何你當時要扶A 女從錢櫃KT V地下一樓走
      上地上一樓？）她覺得她很累。... 我覺得她沒有喝醉。
      ... 我認為她沒有醉，因為我與她的互動、講話都是正常
      的。... （問：是A 女叫你扶她的嗎？）不是，是我自己
      扶她的。（問：你為何要扶她？）就是我覺得她很累。（
      問：A 女有何外顯狀況讓你覺得她很累？）我們在唱歌後
      期的時候，她坐在後面休息，沒有來玩。... （問：你們
      搭計程車到你住處，下車後，也是由你扶她上樓的嗎？）
      是。」等語（本院卷二第153 頁反面至第15 4頁反面）。
      是依被告所言，A 女在離開錢櫃KTV 前已坐在後方「休息
      」，未再與眾人玩樂互動，甚且自A 女離開位於地下一樓
      之包廂時起，歷上樓離開錢櫃KTV 、坐上計程車、下車後
      進入住處電梯、踏出電梯再徒步登上一樓而抵被告住處等
      過程，均由被告主動出手攙扶。而查被告與A 女既非男女
      朋友，二人相識時間亦短，亦即雙方並非甚為熟識，無非
      偶然共同出遊，值此情形，倘確如被告所言，A 女於離開
      錢櫃KTV 時之外觀雖稍顯疲態，但意識狀態仍屬清楚，甚
      且能明確、積極回應「願意」與之返回住處而對答如流，
      顯然尚有自主之自由行動能力，何有出手攙扶之必要。而
      今被告竟未待A 女開口即主動出手攙扶，顯見A 女於離開
      錢櫃KTV 之時，必已步履蹣跚，且達非旁人助力否則無法
      安全行動之程度，此亦與上揭二人之手機簡訊及MSN 通聯
      中，被告均自承A 女早已醉倒，及A 女證稱伊於離開錢櫃
      KTV 及至被告住處時均已泥醉且對經過無詳盡明確記憶，
      對被告曾對伊親吻愛撫、強要伊口含軟性物體及以不明異
      物撐開伊陰道等舉止，雖尚能意識覺察，然因酒醉昏沈故
      始終無力反抗等情，相互一致。綜此交互勾稽，足見A 女
      上揭於本院中之證述內容，應屬實情，即自A 女離開錢櫃
      KTV 、經被告扶上計程車乃至住處、復遭被告親吻、撫摸
      身體、以陰莖插入口中及以不明物體插入陰道而為猥褻性
      交行為之整體過程中，A 女對被告之諸般舉動雖稍能察覺
      ，但仍因酒醉致意識不清而陷於類似精神障礙程度，故無
      法自由控制身體而對被告舉止無力反抗，即陷不能抗拒之
      狀態，是堪認定。被告辯稱A 女離開錢櫃KTV 時意識尚甚
      清醒，亦無何酒醉徵象，且其曾詢問是否願至自己住處休
      息，經A 女同意方帶返，顯非事實，實則A 女於遭被告扶
      離錢櫃KTV 之時，早因不勝酒力不省人事，根本無從回應
      被告詢答，被告此點辯解顯係卸責託詞，毫無足採。
    (七)再依A 女上揭證詞，伊與被告固常利用網際網路通訊軟體
      交談，但二人認識不過二月，亦非男女朋友；被告亦供稱
      其與A 女認識不過數星期至一個多月，案發當日係二人第
      二次見面，二人並非男女朋友。由是可知，被告與A 女於
      案發當時非甚熟識，亦無何男女關係基礎。而A 女於離開
      錢櫃KTV 之時，客觀上已因酒醉陷於意識不清之類似精神
      障礙程度，對自己身體舉止亦無法自由控制，值此情狀，
      倘被告並無任何對之乘機猥褻性交之不良企圖，應會向在
      場之其他尚清醒之A 女友人或去電A 女家人詢明A 女家住
      何處再行送返，此乃輕而易舉，然被告竟捨此不為，反將
      非自己女友且非甚為熟識之A 女，單獨扶離錢櫃KTV 而帶
      回自己住處，顯然係因見A 女已陷於酒醉意識不清之狀態
      ，認有恣意對之上下其手之大好機會，故有斯舉，即被告
      正欲利用此A 女不能抗拒之機會，將A 女迅速帶回自宅對
      之猥褻性交。被告辯稱其與A 女之親密舉動均為你情我願
      ，其未對A 女乘機性交云云，顯非事實。
    (八)被告及其辯護人又辯稱：倘A 女確遭性侵，理應迅速逃離
      被告住處，且對被告心存恨意及避免任何後續接觸，何有
      可能於被告住處醒來後再返回床上與被告共眠，復於返家
      後再與被告互傳手機簡訊及MSN 訊息，並主動向被告表示
      願為被告送洗床單及支付清潔費，甚且希望被告保密二人
      間之親密舉動？且A 女既希望被告保密，為何嗣後又向伊
      母及向警方告稱遭被告性侵？且A 女倘確遭性侵，理應儘
      速報警並保全相關證據，為何A 女並未立即報警，且遲至
      三日後之10月28日方同意警方採證？經查：
      依A 女上揭證詞，伊經被告置於床上昏睡後，在第一次
        因感覺床單及下體濕漉而醒來之前，即曾感覺到被告對
        己親吻愛撫、將陰莖插入自己口中及自己陰道遭被告以
        不明異物插入撐開等情形，即A 女於第一次醒來之前，
        伊意識即已感知被告之猥褻性交舉動。A 女於本院中經
        被告辯護人詰問時亦證稱：「（問：你是何時知道你被
        性侵害？）在他家的時候。... （問：你在半夜二時，
        當下你知道你被性侵嗎？）當時還沒有感覺。（問：你
        是何時有這樣的感覺？）就是第二次醒來時，當時感覺
        下體很痛。」等語（本院卷二第105 頁反面、第106 頁
        反面），即A 女至遲於伊所稱之第二次醒來時，即得知
        自己已遭被告「性侵害」。以此觀之，A 女於第一次醒
        來後，竟持續停留被告住處而再次返回床上睡去，並未
        積極設法逃離現場報警求援，甚於返家後之當日上午猶
        聯繫被告表示願為其負擔清洗床單費用，凡此確與一般
        常人遭性侵此等重大打擊後之正常反應不同。惟查，A
        女經檢察官主詰問時，先證稱：「（問：你回到家清洗
        完畢後，有無與被告再次聯絡？）大概中午時有聯絡。
        ... 用MSN 【按即上揭被告與A 女之MSN 對話內容】。
        （問：你想要與被告聯絡什麼事情？）我不希望被告說
        出去。（問：你想要與被告聯絡什麼事情？）我只是想
        要確定他有沒有跟我發生性關係。」（本院卷二第101
        頁反面至第102 頁）；並稱：「（問：你當時為何想要
        傳簡訊【按即上揭由A 女傳給被告之手機簡訊內容】給
        被告？）我不知道怎麼處理這件事，我是第一次發生性
        關係，我不知道如何面對。（問：你傳簡訊給被告是有
        什麼用意嗎？）就是希望他不要說出去。」（本院卷二
        第104 頁反面）。嗣經被告辯護人反詰問時，A 女固先
        如前述之證稱係於「第二次醒來時」「感覺下體很痛」
        ，故有遭被告「性侵害」之感覺，然再經辯護人詰問，
        A 女即稱：「（問：你是因為痛才發現你被性侵嗎？）
        我不知道性侵是要分哪一次。（問：在半夜二時你覺得
        床上濕濕的，當時你有無覺得你被性侵？）我只是覺得
        肚子不舒服，我只想要處理我身上的事【指下體不斷流
        血之事】。（問：你剛剛提到第二次醒來，當時是何原
        因讓你覺得你被性侵害？）就是覺得大量流血。（問：
        是因為大量流血，你才覺得你被性侵害？）也不能這樣
        說，流血是身體上不舒服，我不知道你所謂性侵是指什
        麼。」、「（問：當你被性侵後，你會答應幫性侵你的
        人清洗床單嗎？）我不知道要如何處理這個事情。」等
        語。嗣經本院訊問時，A 女亦稱：「（問：你當時為何
        會發這【手機】簡訊給被告？）我不知道要如何處理這
        件事情。... 我怕他會說出去，我不知道要如何去面對
        。（問：在發這【手機】簡訊時，你認為你被性侵嗎？
        ）我覺得被欺負。（問：你也因為擔心你怕他說出去，
        你才發【手機】簡訊說你要幫他送洗床單，或是要他自
        己去送洗，你再給他清潔費嗎？）是。... 就希望他不
        要到處宣揚這件事情，我不知道要如何去面對。（問：
        你所指『感恩』是指什麼事情？）希望他不要說出去。
        （問：你在這【手機】簡訊中提到這件事情，『這件事
        情』是什麼事情？）就是昨天晚上發生的事情，就是發
        生性關係的事情。」等語（本院卷二第108 頁反面至第
        109 頁）；參諸前述A 女於本院中證稱，伊於離開錢櫃
        時及至被告住處時，已因酒醉不省人事，在昏睡當中突
        然感覺被單濕溽而醒來，發現下體血跡斑斑，故以為係
        月事來潮，甚且曾向被告商借衛生棉俾便清理等語；且
        依上揭A 女於10月25日上午發送給被告之MSN 訊息中，
        A 女除一再要求被告為伊解釋說明昨晚情形經過外，在
        結束對話前，A 女甚且詢問被告「我們最後到底有沒有
        發生關係啊」，經被告答稱「應該沒有吧」後，A 女亦
        不置可否，且未多加質問。綜此交互勾稽，可見A 女直
        至返家後之上午11時許與被告MSN 通聯時，仍不能篤定
        被告是否曾與自己發生性關係，亦可見A 女在被告家中
        於凌晨2 時許第一次醒來之時，雖稍經回想，而隱約存
        有方才似遭被告親吻愛撫、以陰莖插入口中及以不明異
        物插入撐開陰道之印象，及自己似曾對被告表示「NO」
        不要之意及以手推開被告之感覺記憶，但仍因斯時醉意
        尚濃未退，精神亦甚疲倦，故亦不敢確定究屬事實抑係
        自己之幻覺夢魘而為錯覺。是在未敢擅加斷定有否此事
        前，從未有性經驗之A 女仍寧願將自己下體不斷出血及
        陰部疼痛之情狀，解讀為自己月事來潮及經痛，故於醒
        來發現自己下身血跡斑斑之時，首要之務並非倉皇逃離
        ，而係向被告表示自己月事到來並商借衛生棉，甚有主
        動清理被告住處地板等舉措，亦與常情常理相符。甚於
        清晨返家後，發現下體仍持續血流不止，且隨著意識逐
        漸清明，記憶越為清晰，而越發懷疑自己前晚似確曾與
        被告發生性關係，然關於其間詳細過程仍未有清楚印象
        ，值此情狀，A 女固係成年女子，亦有一定之智識程度
        ，然思及此係自己初夜，對象又係僅有一面之緣且非熟
        稔之人，且在自己酒醉下發生，復依下述A 母證詞，渠
        家教甚嚴，絕不容許此等性侵事件發生於A 女身上，A
        女亦證稱甚憂慮為母親知悉此事，綜此可知此時A 女內
        心必定甚為驚駭懼怕，想方設法隱飾實情猶恐未及，更
        遑論報警處理，是在「不知道該如何處理這件事情」之
        心態下，不論是否係遭被告性侵，不如先央求被告隱瞞
        ，方有以手機簡訊要求被告保密甚有承諾為其送洗床單
        之舉，而未在返家後之第一時間告知A 母或報警處理。
        詎料下體不斷出血，甚有昏厥情形，顯非月事來潮而屬
        必須送醫救治之緊急情況，此時A 女見已無從隱瞞，復
        經A 母一再逼問，不得已方據實以告。此後隨著時間經
        過，記憶印象越發清晰，再因醫師診治得知自己係陰道
        內部受傷，終能確認自己係在酒醉無力抗拒之情形下，
        遭被告猥褻性交，故決定提出告訴，此亦甚合情合理，
        更與A 女於返家之初係要求被告「保密」、承諾為其送
        洗床單、復未即時報警或告知家人等反應舉措，無何扞
        格之處。
      次查，依前所述，A 女於10月25日下午至臺安醫院急診
        時，並未同意警方進行性侵害採證，而係至三日後之10
        月28日方至臺安醫院同意採證，亦即A 女係於案發後三
        日始進行保全證據之相關作為，此確與一般被害人於案
        發後必處心積慮積極保全證據之常情不符。惟據A 女於
        本院中證稱：「（問：你在臺安醫院的時候，是否有作
        性侵害的通報？）有。... （你於10月25日到臺安醫院
        的當時，為何表示不要採證？）因為護士說採證沒有效
        ，她問我們有沒有帶案發時的衣物，我說沒有，且衣物
        也清洗過了，護士說採證會沒有效果。... （問：當時
        你沒有去採證，是因為護士說採證沒有用嗎？）是。..
        . 我說我有清洗過下體。... 是因為護士說沒有用，我
        就沒有想要作採證。... （問：為何10月28日你會再去
        作性侵害採證？）後來我媽媽堅持要去作採證，想說可
        能會有什麼效果。」等語（本院卷二第103 頁反面至第
        104 頁反面）。參以A 女之母於本院中亦證稱：「（問
        ：10月25日在臺安醫院時有無人要求作性侵害採證？）
        就是護士跟我們說你一直在清洗，採證效果不好。（問
        ：所以在臺安醫院時，你們有跟醫師或護士講到被性侵
        害的事情嗎？）有。... （問：A 女在10月28日為何又
        去臺安醫院作性侵害採證？）對方律師說，妳女兒【A
        女】打電話給人家【被告】，有什麼事情去跟法官說，
        我跟我大女兒說有必要開這個【驗傷】證明，律師說要
        解決就是要看，... 我跟我女兒【A 女】說不去採證不
        行了，我們就去採證吧。... 當初因為我們沒有發生過
        這個事情，而且為了趕快救A 女，當時A 女的血一直流
        ，且護士說他來來回回去廁所，採證效果不是很好，我
        當時不知道怎麼做，我就沒有答應作採證。且性侵這件
        事在我的觀念上，是不容許有這種事情發生在A 女的身
        上，我覺得沒有面子，怎麼會有這種事情出來，所以就
        沒有積極去採證。」、「那時候【指A 女返家後】因為
        她已經稍微清醒，因為我沒有發生過這個事，她之前沒
        有跟我說被性侵，我以為是喝酒過後的狀況，醒來後就
        沒有事，所以我讓她休息。」等語（本院卷二第113 頁
        至第114 頁反面）。綜此可見，A 女及A 母實係因臺安
        醫院護士告稱陰部經清洗後，採證效果將大打折扣，故
        思及A 女於臺安醫院急診前已在家中不斷清洗陰部，應
        已無採證實益，復為求保全A 女名節及A 母顏面，故決
        定暫不採證，而先由A 母出面聯絡被告質問原委並商談
        解決和解之道，詎料被告之辯護人竟要求非必出示A 女
        之醫院診斷證明書證明A 女傷勢，否則毫無和解餘地，
        A 母方再帶同A 女赴醫院採證保全證據，俾利後續申告
        求償，此本與常情無違，自不能以A 女未立時採證即認
        本案係A 女杜撰或有何不良動機。
      再查，A 女於警詢中曾證稱：「進門後他就直接把我扶
        到床上叫我休息，過沒多久我就感覺他對我上下其手，
        ... 摸我的胸部，印象中他有用手指摸我的下體，感覺
        很不舒服，... 後來他就開始親我，還做一些親密的動
        作，他有抱我，『我們有互相親吻』，接著他有要求我
        含一個東西，『我有跟他說我不舒服』，... 後來他有
        試著用陰莖插入我的陰道裡，但我覺得很疼痛，『有叫
        他的英文名字SHAQ並說NO，他有稍停下來，但沒多久他
        又再試一次，我還是覺得很痛有跟他說NO，他就跟我說
        好，然後我們就各自睡著。』」等語（97年度偵字第24
        434 號卷第14頁）。被告及辯護人即依此辯稱，A 女於
        警詢中已表示係與被告「互相」親吻，顯係同意並自願
        與被告為親密舉動；且A 女能向被告表示「不舒服」，
        甚有叫被告英文名字及說「NO」，顯然A 女意識甚為清
        醒，亦有反抗能力，並非處於不能抗拒狀態；再被告聽
        聞A 女表示拒絕之後，即予停手，並與A 女各自睡去，
        可見被告未對A 女性侵害。惟查，A 女於警詢中固曾稱
        「我們有互相親吻」等語，然此真意為何，為何A 女前
        來申告遭被告性侵害卻又為此「互相親吻」陳述，未見
        警方進一步質問釐清。且細觀此警詢筆錄上下文，A 女
        已稱「我有看到他【指被告】進入我們的包廂接著（我
        ）『不省人事』。等我有『模糊意識』時，我感覺他摟
        著我走並搭上計程車」、「我感覺他在車上有摸我大腿
        ，但因我醉了也『沒力氣反擊』」、「過沒多久我就感
        覺他對我上下其手」，甚且經警方進一步詢問A 女當時
        精神狀況如何時，A 女答稱：「我已經醉了，整個人很
        暈眩，『沒辦法作任何反應』，後來到2 點多我第一次
        醒來時自己也嚇到，怎麼會跟他發生這些事，他當然沒
        有徵求我的同意因為我已經醉了，也沒有抵抗能力，他
        有沒有使用暴力因為我已經酒醉我不知道，但是我不願
        意他對我做出這些行為。」等語，綜此可見，A 女於警
        詢中已明確表達遭被告自親吻開始至於凌晨2 時許第一
        次醒來前，伊均因酒醉意識模糊且無力抵抗，根本無何
        同意能力，是又何來與被告「相互親吻」之舉動，可見
        A 女斯言無非僅單純表達「曾與被告親吻」此一事實，
        並非意指自己亦有主動積極親吻被告之示好行為，此實
        為A 女製作警詢筆錄時之語言文法表達不精確所致。另
        以，A 女於警詢中固證稱曾對被告說「我不舒服」，甚
        有叫被告英文名字及說「NO」，且之後被告亦「跟我說
        好」停手而各自睡去，甚且於本院中亦有前述之證稱案
        發當時「我有跟他說NO」、「我有用言語反抗」等語。
        然查，依被告自己於本院中供稱：「（問：你在撫摸A
        女的胸部及下體時，他有反抗的意思嗎？）完全沒有。
        （問：他有說NO或不要嗎？）沒有。... （問：你跟他
        在口交時，他有說不要或是抗拒嗎？）完全沒有。」等
        語（本院卷二第158 頁），亦即縱係被告自己，於對A
        女猥褻性交過程中，亦未曾聽聞A 女有何拒絕反抗或說
        「NO」及「不要」等言詞舉動。且依A 女前揭於本院中
        證詞，伊對被告之猥褻性交行為雖稍有覺察，但伊早因
        酒醉而無力且不能反抗，再依上述之被告與A 女間MSN
        及簡訊通聯內容，亦可見被告早已知悉A 女醉倒不省人
        事之事實，是可見A 女於遭被告猥褻性交時，雖未完全
        喪失對外界刺激之覺察力，然客觀上確因酒醉而陷於失
        去控制自己身體之自由行動能力。A 女之所以於清醒後
        仍留存曾向被告表達拒絕言詞及舉動之印象，無非係因
        A 女於酒醉意識恍惚不清情形下，面對被告突如其來之
        親密行動，內心產生反擊抵抗之拒絕意識，然竟因生理
        上已喪失行動能力而無法控制自己肢體，故無論如何盡
        力欲將此反抗意識轉化為具體舉動表現於外，竟均徒勞
        無功，值此同時又因反抗拒絕意識甚堅，而在酒醉昏迷
        過程中，將此內心吶喊誤植為記憶，方於隔日醒來後，
        縱然意識越發清醒，然仍留存曾對被告表示拒絕舉動之
        錯覺，實際上A 女早已失卻行動能力，何有對外表達拒
        絕舉動之可能，是此亦不能為被告有利之認定。
    (九)綜上各節，被告乘A 女因泥醉而陷無力不能抗拒之狀態，
      對之親吻愛撫之猥褻行為，復以陰莖插入A 女口中並以不
      明異物插入A 女陰道而為性交行為，其犯行至為明確，洵
      堪認定，其上開各辯解，均屬卸責狡辯之詞，毫無足採，
      應依法論科。
三、論罪科刑：
    (一)按刑法第221 條第1 項之強制性交罪與同法第225 條第1
      項之乘機性交罪，其主要區別在於犯人是否施用強制力及
      被害人不能抗拒之原因如何造成，為其判別之標準。如被
      害人不能抗拒之原因，為犯人故意造成者，應成立強制性
      交罪，如被害人不能抗拒之原因，非出於犯人所為，且無
      共犯關係之情形，僅於被害人心神喪失或其他相類之情形
      不能抗拒時，犯人乘此時機以行姦淫行為者，則應依乘機
      性交罪論處（最高法院71年台上字第1562號判例參照）。
      次按「稱性交者，謂非基於正當目的所為之下列性侵入行
      為：一、以性器進入他人之性器、肛門或口腔，或使之接
      合之行為。二、以性器以外之其他身體部位或器物進入他
      人之性器、肛門，或使之接合之行為。」，刑法第10條第
      5 項定有明文。
    (二)本件被害人A 女係自行飲用相當數量之濃烈酒精飲料，致
      醉酒而造成類似精神障礙之不能抗拒狀態，已如前述。被
      告則係利用A 女陷於不能抗拒之際，先後以自己陰莖插入
      A 女口中及以不明物體插入A 女陰道而對A 女性交。是核
      被告所為，係犯刑法第225 條第1 項之對於女子利用其相
      類於精神障礙之情形，不能抗拒而性交罪。
    (三)按數行為於同時同地或密切接近之時地實施，侵害同一之
      法益，各行為之獨立性極為薄弱，依一般社會健全觀念，
      在時間差距上，難以強行分開，在刑法評價上，以視為數
      個舉動之接續施行，合為包括之一行為予以評價，較為合
      理，則屬接續犯，而為包括之一罪（最高法院86年台上字
      第3295號判例意旨參照）。本件被告先將自己陰莖插入A
      女口中而為性交行為後，復在同一空間且於緊密時間間隔
      內，再以不明物體插入A 女陰道而為性交，此二性交行為
      均係被告對同一被害人即A 女在時間、空間甚為緊密之情
      況下接續而為，應以接續犯論以一罪。
    (四)次按猥褻乃指性交以外足以興奮或滿足性慾之一切色情行
      為而言，凡在客觀上足以誘起他人性慾，在主觀上足以滿
      足自己性慾者，均屬之。本件被告係於撫摸A 女大腿、親
      吻及撫摸胸部及下體後，方對A 女性交，可見被告親吻及
      撫摸A 女胸部及下體之舉動，均意在對A 女性交，且衡諸
      常情，此般撫摸女子胸部及下體之舉動，均足以誘起他人
      性慾，主觀上亦以滿足被告自己性慾為目的，即屬猥褻行
      為，而此與被告最終之性交姦淫，僅行為程度不同而已，
      是被告猥褻之前階段行為應為性交之後階段行為所吸收，
      不另論罪。至被告以不明物體插入A 女陰道而為性交行為
      之過程中，致A 女受有外陰部五點鐘方向表皮裂傷及瘀青
      ，及處女膜後方七點鐘方向之撕裂傷之傷害，此傷害實係
      被告為遂其性交行為所生之結果，且乏證據認定被告另有
      傷害A 女之故意，是不另論傷害罪。
    (五)爰審酌被告為逞一己淫慾，竟利用A 女酒醉致意識陷不省
      人事不能抗拒之機會，罔顧A 女之性自主權，而將非甚為
      熟識之A 女自錢櫃KTV 帶回自己住處而為性交，其犯罪動
      機惡劣，手段囂張大膽，亦見被告毫不尊重、物化女性之
      無視女性性自主權之心態。且被告犯後面對A 女，仍否認
      犯行，甚侈言此係經A 女同意後之你情我願，顯見被告毫
      無悔意，犯後態度惡劣。另被告犯行已造成被害人生理及
      心理難以抹滅之傷痛，嚴重影響A 女之人格及心理健康，
      此從A 女到庭陳述時聲淚俱下，且A 女之母亦證稱：「（
      問：A 女發生這件性侵害案之後，你觀察她的情緒狀況為
      何？）當天她晚上睡覺會喊，我給她鎮定劑，她的情緒才
      比較緩和，後來她情緒還是沒有辦法穩定下來，A 女跟我
      說她不想嫁人，她說她很想死。」等語（本院卷二第113
      頁反面），即A 女所受精神創傷甚難弭平可見一斑。復參
      酌被告並無犯罪前科，現已婚與配偶及幼子同住，從事資
      訊業，月入約新臺幣七至八萬元，大學肄業等素行、生活
      狀況、智識程度等一切情狀，量處如主文所示之刑，以示
      懲儆。
四、依刑事訴訟法第299 條第1 項前段，刑法第225 條第1 項，
    判決如主文。
中    華    民    國    100    年    6    月    10    日
            刑事第十九庭  審判長法  官  李明益
                                法  官  林佑珊
                                法  官  紀凱峰 
上正本證明與原本無異。 
如不服本判決應於收受送達後10日內向本院提出上訴書狀，並應
敘述具體理由；其未敘述上訴理由者，應於上訴期間屆滿後20日
內向本院補提理由書（均須按他造當事人之人數附繕本）「切勿
逕送上級法院」。告訴人或被害人如對於本判決不服者，應具備
理由請求檢察官上訴，其上訴期間之計算係以檢察官收受判決正
本之日期為準。 
                                書記官  桑子樑
中    華    民    國   100    年    6     月    10    日

附錄本案論罪科刑法條全文：
中華民國刑法第225條
（乘機性交猥褻罪）
對於男女利用其精神、身體障礙、心智缺陷或其他相類之情形，
不能或不知抗拒而為性交者，處 3 年以上 10 年以下有期徒刑
。
對於男女利用其精神、身體障礙、心智缺陷或其他相類之情形，
不能或不知抗拒而為猥褻之行為者，處 6 月以上 5 年以下有期
徒刑。
第 1 項之未遂犯罰之。